【裁判字號】    97,交訴,57
【裁判日期】    970627
【裁判案由】    公共危險等
【裁判全文】
臺灣板橋地方法院刑事判決              97年度交訴字第57號
公  訴  人  臺灣板橋地方法院檢察署檢察官
被      告  丙○○
                    現於臺灣臺北看守所羈押
上列被告因公共危險等案件，經檢察官提起公訴（97年度偵字第
9122號），被告於準備程序對被訴事實為認罪之陳述，本院合議
庭裁定由受命法官以簡式審判程序獨任審理，判決如下：
    主  文
丙○○竊盜，累犯，處有期徒刑壹年，扣案鑰匙壹支沒收；又過
失傷害人，累犯，處有期徒刑伍月；又駕駛動力交通工具肇事，
致人傷逃逸，累犯，處有期徒刑壹年，應執行有期徒刑貳年貳月
，扣案鑰匙壹支沒收。並於刑之執行前，令入勞動場所強制工作
參年。
    事  實
一、丙○○前於民國八十三年至八十五間先後四次因犯竊盜罪，
    經本院各判處有期徒刑六月、緩刑三年、七月、十月及一年
    確定，其緩刑宣告經撤銷後，於八十八年五月二十一日接續
    執行完畢。又於九十一年間因竊盜及違反電子遊戲場業管理
    條例等案件，經本院於九十二年二月二十日以九十一年度易
    緝字第二四二號分別判處有期徒刑一年三月及五月，應執行
    有期徒刑一年六月確定，於九十三年六月八日執行完畢。於
    九十四年、九十五年間，丙○○又因違反商業會計法、竊盜
    、贓物等案件，經本院分別以九十四年度簡字第二九二七號
    、第三一六三號、九十四年度易字第五號、第四五九號、第
    五０六號、九十四年度易更字第五號、九十五年度簡字第五
    一三號判決判處有期徒刑六月、六月、六月、六月、六月、
    六月、拘役五十日，如易科罰金均以銀元三百元折算一日在
    案，嗣因中華民國九十六年罪犯減刑條例施行，上開各罪經
    本院於九十六年七月十六日以九十六年度聲減字第一九八四
    號裁定減其各罪宣告刑二分之一，就有期徒刑部分更定應執
    行有期徒刑一年四月，丙○○於九十六年八月九日縮刑期滿
    執行完畢。
二、詎丙○○有犯罪習慣，仍不知悔改，意圖為自己不法所有，
    基於竊盜犯意，於九十七年一月五日十三時許，在臺北縣板
    橋市○○街內，以自備之鑰匙竊取陳銓城所有，由乙○○保
    管使用停於路邊之車牌號碼T2-9499 號自用小客車，得手後
    供己代步使用。隨後於同年三月七日十三時四十五分許，無
    汽車駕駛執照仍駕駛前開贓車沿臺北縣三峽鎮○○路往介壽
    路方向行駛，行經大同路與光明路口時，本應注意汽車行經
    交岔路口，轉彎車應讓直行車先行，而依當時情形，並無不
    能注意之情事，竟疏未注意及此，貿然左轉欲駛入光明路，
    因而撞及對向沿介壽路直行由甲○○騎乘之車號QSJ- 585號
    輕型機車，甲○○之機車失控倒地，致甲○○受有頭部外傷
    併腦震盪、左眼內側眼眶骨骨折併眼瞼瘀血及結膜下出血、
    左手及左膝擦傷等傷害，丙○○在發現駕駛動力交通工具肇
    事致人受傷後，竟基於肇事逃逸之犯意，未對甲○○進行任
    何救助措施，即駕駛上開贓車逃離現場，經適時行經該地之
    營業小客車駕駛人鄭煉穗駕車追逐丙○○，並報警處理，而
    在臺北縣三峽鎮○○街一四一之一號前當場逮捕丙○○，並
    扣得其行竊所用汽車鑰匙乙支（查扣之贓車已交被害人乙○○領回）。
三、案經甲○○訴由臺北縣政府警察局三峽分局報請臺灣板橋地
    方法院檢察署檢察官偵查起訴。
    理  由
一、認定事實所憑證據：
（一）被告丙○○警詢、偵訊、本院審理時之自白。
（二）告訴人甲○○於警詢之指證陳述。
（三）被害人乙○○於警詢時之陳述
（四）證人鄭煉穗於警詢時之證述。
（五）道路交通事故現場圖、道路交通事故調查報告表各乙份，
      現場及肇事車輛照片十六張。
（六）財團法人恩主公醫院所出具有關告訴人甲○○傷勢情形之
      診斷證明書。
（七）扣案之被告行竊所用鑰匙乙支。
二、綜上，被告自白核與事實相符，本案證據明確，被告犯行堪
    以認定。
三、核被告所為，係犯刑法第三百二十條第一項之竊盜罪、第二
    百八十四條第一項前段之過失傷害罪、第一百八十五條之四
    之肇事致人受傷而逃逸罪。被告所犯上開三罪，行為互殊，
    犯罪構成要件互異，應分論併罰。查被告於九十一年間因竊
    盜及違反電子遊戲場業管理條例等案件，經本院於九十二年
    二月二十日以九十一年度易緝字第二四二號分別判處有期徒
    刑一年三月及五月，應執行有期徒刑一年六月確定，於九十
    三年六月八日執行完畢。於九十四年、九十五年間又因違反
    商業會計法、竊盜、贓物等案件，經本院分別判處有期徒刑
    六月、六月、六月、六月、六月、六月、拘役五十日，如易
    科罰金均以銀元三百元折算一日，嗣因中華民國九十六年罪
    犯減刑條例施行，上開各罪，經本院裁定減其宣告刑二分之
    一，就有期徒刑部分更定應執行有期徒刑一年四月，於九十
    六年八月九日縮刑期滿執行完畢，有臺灣高等法院被告全國
    前案紀錄表附卷可憑，其於徒刑執行完畢五年內，故意再犯
    本件有期徒刑以上之肇事逃逸及竊盜罪，為累犯，應依刑法
    第四十七條第一項規定加重其刑。又被告無汽車駕駛執照肇
    事致人受傷，應負過失傷害罪刑事責任，依道路交通管理處
    罰條例第八十六條第一項規定加重其刑。爰審酌被告素行不
    佳、並衡其行竊與肇事逃逸之犯罪動機、目的、情節、對被
    害人財產與生命、身體安全所生損害、被害人甲○○傷勢情
    形、被告犯罪後態度等一切情狀，依偵查檢察官之求刑意見
    ，各量處如主文所示之刑，並定應執行刑如主文所示，以資
    懲儆。扣案之鑰匙乙支係被告所有供行竊犯罪所用之物，經
    其陳明在案，併依刑法第三十八條第一項第二款規定諭知沒
    收。另被告竊車後肇事逃逸，對公共安全及被害人生命、身
    體安全影響甚鉅，且被告前有如事實欄所示多次竊盜前科，
    於減刑出獄後又再犯竊盜罪，顯乏自制力及有犯罪習慣，爰
    依竊盜犯贓物犯保安處分條例第三條第一項、第四條規定，
    諭知於刑之執行前令入勞動場所強制工作三年，以資矯治。
四、本件被告係被訴犯刑法第三百二十條第一項之竊盜罪、第二
    百八十四條第一項前段之過失傷害罪、第一百八十五條之四
    之肇事致人受傷而逃逸罪，其於本院行準備程序時對被訴事
    實為認罪之陳述，經告以簡式審判程序之旨，並聽取檢察官
    、被告意見後，合議庭爰依刑事訴訟法第二百七十三條之一
    第一項規定裁定由受命法官獨任進行簡式審判程序，末此敘
    明。
據上論斷，應依刑事訴訟法第二百九十九條第一項前段、第二百
七十三條之一第一項、第三百十條之二、第四百五十四條，刑法
第三百二十條第一項、第二百八十四條第一項前段、第一百八十
五條之四、第四十七條第一項、第五十一條第五款、第三十八條
第一項第二款，道路交通管理處罰條例第八十六條第一項，竊盜
犯贓物犯保安處分條例第三條第一項、第四條，刑法施行法第一
條之一第一項、第二項前段，判決如主文。
本案經檢察官楊大智到庭執行職務。
中    華    民    國    97    年    6     月    27    日
                  刑事第一庭    法  官陳恆寬
以上正本證明與原本無異
如不服本判決應於送達後10日內向本院提出上訴狀
                                書記官  張惠芳
中    華    民    國    97    年    7     月    1     日
附錄本案論罪科刑法條全文：
刑法第185條之4
駕駛動力交通工具肇事，致人死傷而逃逸者，處6 月以上5 年以
下有期徒刑。
刑法第284條
因過失傷害人者，處6 月以下有期徒刑、拘役或5 百元以下罰金
，致重傷者，處1 年以下有期徒刑、拘役或5 百元以下罰金。
從事業務之人，因業務上之過失傷害人者，處1 年以下有期徒刑
、拘役或1 千元以下罰金，致重傷者，處3 年以下有期徒刑、拘
役或2 千元以下罰金。
刑法第320條
意圖為自己或第三人不法之所有，而竊取他人之動產者，為竊盜
罪，處5 年以下有期徒刑、拘役或5 百元以下罰金。
意圖為自己或第三人不法之利益，而竊佔他人之不動產者，依前
項之規定處斷。
前二項之未遂犯罰之。


司法院資訊處製作；財團法人民間司法改革基金會備份。
